臺灣橋頭地方法院民事判決　　　　　　110年度橋簡字第812號
原　　　告　良京實業股份有限公司

法定代理人　平川秀一郎

訴訟代理人　吳政諺　
被　　　告　薛耀南　

上列當事人間請求清償債務事件，本院於民國110 年11月18日言
詞辯論終結，判決如下：
    主      文
被告應給付原告新臺幣壹拾貳萬伍仟貳佰柒拾柒元，及自民國九
十六年七月三十一日起至清償日止，按週年利率百分之十五計算
之利息，暨自民國九十六年九月一日起至民國一百零四年八月三
十一日止，按月給付新臺幣壹元之違約金。
原告其餘之訴駁回。
訴訟費用新臺幣壹仟參佰參拾元由被告負擔。
本判決關於原告勝訴部分得假執行。但被告如以新臺幣壹拾貳萬
伍仟貳佰柒拾柒元為原告預供擔保，免為假執行。
    事實及理由
一、原告主張：被告前向訴外人泛亞商業銀行股份有限公司（嗣
    更名為寶華商業銀行股份有限公司，下稱寶華銀行）申請小
    額循環信用貸款，依約借款額度最高以新臺幣（下同）300,
    000 元為限，動用期間自核准日起算，為期1 年，期滿30日
    前，如不為書面反對之意思表示並經審核同意者，得以同一
    內容繼續延長1 年，不另換約，借款利率按固定利率15% 計
    算，按日計息。自借款日起，每月15日為最終繳款日，應繳
    足最低繳款金額，如未依約繳款，即視為全部到期。詎被告
    自民國96年7 月30日起即未依約繳款，尚積欠本金125,277
    元未清償。而寶華銀行業於97年4 月29日將上開債權讓與原
    告，並依法於同日公告，爰依小額循環信用貸款契約及債權
    讓與之法律關係提起本件訴訟。聲明：被告應給付原告125,
    277 元，及自96年7 月31日起至清償日止，按週年利率15%
    計算之利息，暨自96年9 月1 日起至清償日止，逾期在6 個
    月以內者，按上開利率10% ，逾期超過6 個月者，按上開利
    率20% 計算之違約金。
二、被告則以：伊有申請這張現金卡，不清楚金額多少，且伊腳
    受傷，沒有辦法工作，靠中低收入補助，沒有錢可以還原告
    等語，資為抗辯。聲明：原告之訴駁回。
三、得心證之理由：
（一）查原告主張之前揭事實，業據提出現金卡申請書、現金卡
      約定書、循環信用貸款契約、分攤表、債權讓與證明書、
      債權讓與公告及存摺存款往來明細查詢報表為證（本院卷
      第11至26、49至51頁），且為被告所不爭執（見本院卷第
      44頁），自堪信為真實。而被告固辯以：伊腳受傷沒有辦
      法工作，靠中低收入補助，沒有錢可以還原告等語為辯，
      然債務人清償債務之履行能力，本不影響其依約應負之清
      償責任，自難據此即為被告有利之認定。
（二）按約定之違約金額過高者，法院得減至相當之數額，民法
      第252 條定有明文，而約定之違約金是否過高，應就債務
      人若能如期履行債務時，債權人可得享受之一切利益為衡
      量標準，且法院酌減違約金至相當之數額，關於是否相當
      ，須依一般客觀事實、社會經濟狀況及當事人所受損害情
      形，以為斟酌之標準，此不問違約金作用為懲罰性抑為損
      害賠償之預定，均有其適用。本件原告起訴請求被告給付
      積欠之本金外，另給付自96年7 月31日起至清償日止，按
      週年利率15% 計算之利息，暨自96年9 月1 日起至清償日
      止，逾期在6 個月以內者，按上開利率10% ，逾期超過6
      個月者，按上開利率20% 計算之違約金，本院審酌原告請
      求利息之週年利率高達15% ，而依銀行法第47條之1 第2
      項規定，自104 年9 月1 日起，銀行辦理現金卡之利率或
      信用卡業務機構辦理信用卡之循環信用利率不得超過年利
      率15% ，且近年來國內貨幣市場之利率已大幅調降，原告
      並未證明除利息損失外更有何特別損害，則將原告欲請求
      之違約金合併利息計算，金額顯然過高，殊非公允，爰將
      原告請求之違約金部分酌減為自96年9 月1 日起至104 年
      8 月31日止按月1 元計算，始為適當。
四、綜上所述，原告依小額循環信用貸款契約及債權讓與之法律
    關係，請求被告給付如主文第1 項所示之金額、利息及違約
    金，為有理由，應予准許。逾此範圍之請求，為無理由，應
    予駁回。
五、本件係就民事訴訟法第427 條訴訟適用簡易程序所為被告敗
    訴之判決，應依同法第389 條第1 項第3 款規定，依職權宣
    告假執行。另依同法第436 條第2 項、第392 條第2 項規定
    ，依職權宣告被告如預供擔保，免為假執行。
六、本件事證已臻明確，兩造其餘主張與攻擊防禦方法及所提證
    據，經核與判決之結果不生影響，爰不另一一論述，併此敘
    明。
七、訴訟費用負擔之依據：民事訴訟法第79條。
中    華    民    國   110    年    12    月    2     日
                  橋頭簡易庭  法      官  郭育秀
以上正本係照原本作成。
如不服本判決，應於送達後20日內，向本院提出上訴狀並表明上
訴理由，如於本判決宣示後送達前提起上訴者，應於判決送達後
20日內補提上訴理由書（須附繕本）。
中    華    民    國  110     年    12    月    2     日
                            書  記  官  塗蕙如
訴訟費用計算式：
裁判費（新臺幣）   1,330元
合計               1,330元